臺灣高雄地方法院刑事判決　　　　　　 99年度訴緝字第120號
公　訴　人　臺灣高雄地方法院檢察署檢察官
被　　　告　趙映翔
指定辯護人　本院公設辯護人黃文德
上列被告因違反毒品危害防制條例案件，經檢察官提起公訴（98
年度偵字第35192 號、99年度偵字第6929號），本院判決如下：
    主  文
趙映翔共同犯如附表一所示之罪，各處如附表一所示之宣告刑。
應執行有期徒刑陸年。附表二所示之物，均沒收，並附表二編號
3、4之物如全部或一部不能沒收時，追徵其價額；販賣毒品所得
計新臺幣壹萬柒仟肆佰元應與劉文彬連帶沒收之，如全部或一部
不能沒收時，以其等財產連帶抵償之。
    事  實
一、趙映翔明知甲基安非他命係毒品危害防制條例第2 條第2 項
    第2 款所定之第二級毒品，不得販賣、持有，竟意圖營利，
    與劉文彬（經本院以99年度訴字第435 號判決在案）共同基
    於販賣第二級毒品甲基安非他命之犯意聯絡，由劉文彬以不
    詳方式取得而負責供應甲基安非他命，並趙映翔以其持用之
    0000000000號、0000000000號行動電話作為販毒之聯絡工具
    ，分別於附表一所示時、地，以附表一販賣毒品方式及過程
    欄所載之方式，販賣甲基安非他命予莊紫玥、林慧君、劉盛
    宇、林勇全、蔡沛翎等人，計13次，而趙映翔向各該購毒者
    收取如附表一所示代價款項後，則交予劉文彬，劉文彬再給
    予趙映翔每次新臺幣（下同）50元或100 元不等之金錢。嗣
    經警於98年11月24日14時42分許，持搜索票前往劉文彬位於
    高雄縣鳳山市○○路195 巷36號住處實施搜索，當場在上址
    扣得如附表二編號1 、2 等物，始循線查悉上情。
二、案經高雄市政府警察局移送臺灣高雄地方法院檢察署檢察官
    偵查起訴。
    理  由
壹、證據能力部分：
    按被告以外之人於審判外之陳述，雖不符刑事訴訟法第159
    條之1 至之4 之規定，然經當事人於審判程序同意作為證據
    ，法院審酌該言詞陳述或書面陳述作成時之情況，認為適當
    者，亦得為證據。又當事人、代理人或辯護人於法院調查證
    據時，知有第159 條第1 項不得為證據之情形，而未於言詞
    辯論終結前聲明異議者，視為有前項之同意。刑事訴訟法第
    159 條之5 定有明文。查，本案所引用之相關證據資料（詳
    後引證據），其中各項言詞或書面傳聞證據部分，縱無刑事
    訴訟法第159 條之1 至第159 條之4 或其他規定之傳聞證據
    例外情形，業經本院審理時予以提示並告以要旨，且各經檢
    察官、辯護人及被告趙映翔表示意見，當事人已知上述證據
    乃屬傳聞證據，或明示同意作為本案之證據使用，或未於言
    詞辯論終結前對該等證據聲明異議，本院審酌上開證據作成
    時之情況，並無違法取證或其他瑕疵，認為以之作為證據為
    適當，而具有證據能力。
貳、實體部分：
一、訊據被告趙映翔對於附表一所示時、地，以附表一所載之方
    式，販賣甲基安非他命予莊紫玥、林慧君、劉盛宇、林勇全
    、蔡沛翎等人計13次之犯行，均坦承不諱，核與被告劉文彬
    於偵查及本院99年度訴字第435 號審理時供述之情節大致相
    符，並經證人莊紫玥、林慧君、劉盛宇、林勇全、蔡沛翎各
    於警詢、偵查中證述屬實（警二卷第40至47頁、第49至53頁
    ，警三卷第2 至6 頁，偵三卷第94至97頁，警一卷第14至17
    頁，警二卷第61至64頁）；且有高雄市政府警察局搜索扣押
    筆錄、扣押物品目錄表1 份（警一卷第38至42頁）、扣案物
    品照片及帳冊內頁影本（警一卷第59至113 頁）、本院98年
    聲監字第1828、2037、2110號及98年度聲監續字第2804號通
    訊監察書共4 紙、被告劉文彬使用之0000000000、00000000
    00、0000000000號電話通訊監察譯文（警一卷第121 至128
    頁，警二卷第252 至262 頁、第165 至167 頁、第156 、17
    2 、179 、188 、191 、192 、201 、202 、206 、208 、
    217 、221 、222 、250 、251 頁、第195 至197 頁）、被
    告趙映翔使用之0000000000號電話通訊監察譯文1 份（警二
    卷第296 、297 頁）、行動電話通聯調閱查詢單4 紙（偵二
    卷第23、24、33、34頁）等附卷可稽；又有如附表二編號1
    、2 物品扣案可佐。足認被告趙映翔之自白與事實相符，堪
    予採信。本件事證明確，被告趙映翔上開販賣第二級毒品犯
    行，均堪認定，應依法論科。
二、按甲基安非他命為毒品危害防制條例第2 條第2 項第2 款所
    規定之第二級毒品，不得非法販賣之。核被告趙映翔所為，
    均係犯毒品危害防制條例第4 條第2 項之販賣第二級毒品罪
    。被告趙映翔與劉文彬間，就附表一販賣第二級毒品犯行，
    有犯意聯絡及行為分擔，應論以共同正犯。其販賣而持有甲
    基安非他命之低度行為，應為販賣之高度行為所吸收，均不
    另論罪。被告趙映翔所犯如附表一計13次販賣第二級毒品罪
    間，犯意各別、行為互殊，應予分論併罰。又按毒品危害防
    制條例第17 條 第2 項規定：「犯第4 條至第8 條之罪於偵
    查及審判中均自白者，減輕其刑」，其立法理由載稱：「又
    為使製造、販賣或運輸毒品案件之刑事訴訟程序儘早確定，
    並鼓勵被告自白認罪，以開啟其自新之路，爰對製造、販賣
    、運輸毒品者，於偵查及審判中均自白時，亦採行寬厚之刑
    事政策，爰增訂第二項規定」；依其立法意旨，乃為鼓勵被
    告自白，俾使販毒等案件早日確定，以開啟其自新之路，而
    增訂本條文。查，經審閱本件警、偵卷宗，被告趙映翔於經
    警查獲前揭犯行時，已因另案遭本院通緝中，故於警詢、偵
    查時均未通知其到案說明、表示意見，而未曾到案；且被告
    趙映翔於遭警緝獲後，於本院審理時，即自白前開販賣第二
    級毒品犯行。揆諸前揭說明，為「鼓勵被告自白認罪，以開
    啟其自新之路」，且被告趙映翔因於通緝中，偵查時未為通
    知、傳訊，而無從於偵查自白等情以觀，應認本件仍有毒品
    危害防制條例第17條第2 項規定之適用；是應依毒品危害防
    制條例第17條第2 項規定，減輕其刑，以符合前開「採行寬
    厚之刑事政策」之立法意旨。
三、爰審酌被告趙映翔明知甲基安非他命為政府明令禁止持有、
    販賣之第二級毒品，且易使人上癮，竟為牟私利而販賣甲基
    安非他命，殘害國民身心健康，足使社會施用毒品人口增加
    ，而相對提高社會負成本，減損勞動生產力，影響社會層面
    至深且鉅，惟念及本件主要行為人為另案被告劉文彬，並被
    告趙映翔之參與程度、販售第二級毒品之次數及販賣所得獲
    利，被告趙映翔坦認犯行，態度非劣，及其犯罪之動機、目
    的、手段、智識程度、生活狀況等一切情狀，分別量處如附
    表所示之刑，並定其應執行之刑，以資懲戒。又如附表二所
    示之物，係供販賣毒品所用之物，或用於與購毒者聯絡之用
    ，應依毒品危害防制條例第19條第1 項之規定，併予宣告沒
    收；另附表一所示各該次販賣毒品所得計17,400元，屬其販
    賣第二級毒品犯罪所得之物，應依毒品危害防制條例第19條
    第1 項之規定及共犯連帶沒收之法理，於各該販賣第二級毒
    品罪項下予以宣告連帶沒收，如全部或一部不能沒收時，以
    各該共犯之財產連帶抵償。
四、至辯護人雖以被告趙映翔僅係代劉文彬送毒品，獲取些微毒
    品施用，非最後利益歸屬者，所犯情節較輕微，且販賣毒品
    之數量及金額非鉅，如處以最輕7 年有期徒刑仍過重，客觀
    上犯罪情節尚堪憫恕，請依刑法第59條規定酌減其刑。查，
    被告趙映翔雖非最後利益歸屬者，然均獲有一定之利益，且
    參與販賣毒品次數高達13次，犯罪情節並非輕微；是經核被
    告趙映翔之犯罪情狀，參酌最輕刑有期徒刑3 年6 月（依毒
    品危害防制條例第17條第2 項規定減輕其刑後），本件並無
    所謂仍嫌過重，不符合罪刑相當性及比例原則之情事，且在
    客觀上情節亦未有顯可憫恕之情節。從而，辯護人請求依刑
    法第59條之規定，就被告趙映翔所犯販賣第二級毒品罪予以
    酌量減輕其刑云云，容有未符，附此說明。
據上論斷，應依刑事訴訟法第299 條第1 項前段，毒品危害防制
條例第4 條第2 項，毒品危害防制條例第17條第2 項、第19條第
1 項，刑法第11條、第28條、第51條第5 款，判決如主文。
本案經檢察官鄭珮琪到庭執行職務。
中    華    民    國    100    年    1    月    20    日
                  刑事第十六庭  審判長法  官  曾逸誠
                                      法  官  姚水文
                                      法  官  洪榮家
附表一：
┌──┬───┬────┬──────┬────────┬────────┐
│編號│行為人│時間    │地點        │販賣毒品方式及過│所犯罪名暨宣告刑│
│    │      │        │            │程              │                │
├──┼───┼────┼──────┼────────┼────────┤
│ 1  │劉文彬│98年10月│高雄市鳳山區│莊紫玥以其098699│共同販賣第二級毒│
│    │趙映翔│底至11月│五甲二路東急│8931號電話與趙映│品，處有期徒刑參│
│    │      │初之某日│屋百貨旁    │翔聯絡後，於左列│年柒月。附表二所│
│    │      │13時許  │            │時、地向趙映翔購│示之物，均沒收；│
│    │      │        │            │得2 千元之甲基安│附表二編號3 、4 │
│    │      │        │            │非他命。        │之物如全部或一部│
│    │      │        │            │                │不能沒收時，追徵│
│    │      │        │            │                │其價額；販賣毒品│
│    │      │        │            │                │所得新臺幣貳仟元│
│    │      │        │            │                │應與劉文彬連帶沒│
│    │      │        │            │                │收之，如全部或一│
│    │      │        │            │                │部不能沒收時，以│
│    │      │        │            │                │其等財產連帶抵償│
│    │      │        │            │                │之。            │
├──┼───┼────┼──────┼────────┼────────┤
│ 2  │劉文彬│98年10月│高雄市鳳山區│莊紫玥以上開電話│共同販賣第二級毒│
│    │趙映翔│底至11月│五甲二路東急│與趙映翔聯絡後，│品，處有期徒刑參│
│    │      │初之某日│屋百貨旁    │於左列時、地向趙│年柒月。附表二所│
│    │      │13時許  │            │映翔購得2 千元之│示之物，均沒收；│
│    │      │        │            │甲基安非他命。  │附表二編號3 、4 │
│    │      │        │            │                │之物如全部或一部│
│    │      │        │            │                │不能沒收時，追徵│
│    │      │        │            │                │其價額；販賣毒品│
│    │      │        │            │                │所得新臺幣貳仟元│
│    │      │        │            │                │應與劉文彬連帶沒│
│    │      │        │            │                │收之，如全部或一│
│    │      │        │            │                │部不能沒收時，以│
│    │      │        │            │                │其等財產連帶抵償│
│    │      │        │            │                │之。            │
├──┼───┼────┼──────┼────────┼────────┤
│ 3  │劉文彬│98年10月│高雄市鳳山區│莊紫玥以上開電話│共同販賣第二級毒│
│    │趙映翔│底至11月│五甲二路東急│與趙映翔聯絡後，│品，處有期徒刑參│
│    │      │初之某日│屋百貨旁    │於左列時、地向趙│年柒月。附表二所│
│    │      │13時許  │            │映翔購得2 千元之│示之物，均沒收；│
│    │      │        │            │甲基安非他命。  │附表二編號3 、4 │
│    │      │        │            │                │之物如全部或一部│
│    │      │        │            │                │不能沒教時，追徵│
│    │      │        │            │                │其價額；販賣毒品│
│    │      │        │            │                │所得新臺幣貳仟元│
│    │      │        │            │                │應與劉文彬連帶沒│
│    │      │        │            │                │收之，如全部或一│
│    │      │        │            │                │部不能沒收時，以│
│    │      │        │            │                │其等財產連帶抵償│
│    │      │        │            │                │之。            │
├──┼───┼────┼──────┼────────┼────────┤
│ 4  │劉文彬│98年10月│高雄市三民區│莊紫玥以上開電話│共同販賣第二級毒│
│    │趙映翔│底至11月│鼎山街家樂福│與趙映翔聯絡後，│品，處有期徒刑參│
│    │      │初之某日│旁          │於左列時、地向趙│年柒月。附表二所│
│    │      │23時許  │            │映翔購得1 千元之│示之物，均沒收；│
│    │      │        │            │甲基安非他命。  │附表二編號3 、4 │
│    │      │        │            │                │之物如全部或一部│
│    │      │        │            │                │不能沒收時，追徵│
│    │      │        │            │                │其價額；販賣毒品│
│    │      │        │            │                │所得新臺幣壹仟元│
│    │      │        │            │                │應與劉文彬連帶沒│
│    │      │        │            │                │收之，如全部或一│
│    │      │        │            │                │部不能沒收時，以│
│    │      │        │            │                │其等財產連帶抵償│
│    │      │        │            │                │之。            │
├──┼───┼────┼──────┼────────┼────────┤
│ 5  │劉文彬│98年10底│高雄市三民區│莊紫玥以上開電話│共同販賣第二級毒│
│    │趙映翔│至11月初│建工路與大豐│與趙映翔聯絡後，│品，處有期徒刑參│
│    │      │之某日23│路口統一超商│於左列時、地向趙│年柒月。附表二所│
│    │      │時許    │內          │映翔購得1 千元之│示之物，均沒收；│
│    │      │        │            │甲基安非他命。  │附表二編號3 、4 │
│    │      │        │            │                │之物如全部或一部│
│    │      │        │            │                │不能沒收時，追徵│
│    │      │        │            │                │其價額；販賣毒品│
│    │      │        │            │                │所得新臺幣壹仟元│
│    │      │        │            │                │應與劉文彬連帶沒│
│    │      │        │            │                │收之，如全部或一│
│    │      │        │            │                │部不能沒收時，以│
│    │      │        │            │                │其等財產連帶抵償│
│    │      │        │            │                │之。            │
├──┼───┼────┼──────┼────────┼────────┤
│ 6  │劉文彬│98年9 月│高雄市鳳山區│林慧君與劉文彬聯│共同販賣第二級毒│
│    │趙映翔│至10月間│五甲二路酷酷│絡後，劉文彬即指│品，處有期徒刑參│
│    │      │之某日  │龍遊藝場前  │示趙映翔於左列時│年柒月。附表二所│
│    │      │        │            │、地將4 百元之甲│示之物，均沒收；│
│    │      │        │            │基安非他命交予林│附表二編號3 、4 │
│    │      │        │            │慧君，並收取4 百│之物如全部或一部│
│    │      │        │            │元。            │不能沒收時，追徵│
│    │      │        │            │                │其價額；販賣毒品│
│    │      │        │            │                │所得新臺幣肆佰元│
│    │      │        │            │                │應與劉文彬連帶沒│
│    │      │        │            │                │收之，如全部或一│
│    │      │        │            │                │部不能沒收時，以│
│    │      │        │            │                │其等財產連帶抵償│
│    │      │        │            │                │之。            │
├──┼───┼────┼──────┼────────┼────────┤
│ 7  │劉文彬│98年11月│高雄市鳳山區│劉盛宇以其095502│共同販賣第二級毒│
│    │趙映翔│5 日11時│林森路195 巷│4904號電話與趙映│品，處有期徒刑參│
│    │      │許      │36號        │翔聯絡後，趙映翔│年柒月。附表二所│
│    │      │        │            │於左列時、地將2 │示之物，均沒收；│
│    │      │        │            │千元之甲基安非他│附表二編號3 、4 │
│    │      │        │            │命販賣予劉盛宇。│之物如全部或一部│
│    │      │        │            │                │不能沒收時，追徵│
│    │      │        │            │                │其價額；販賣毒品│
│    │      │        │            │                │所得新臺幣貳仟元│
│    │      │        │            │                │應與劉文彬連帶沒│
│    │      │        │            │                │收之，如全部或一│
│    │      │        │            │                │部不能沒收時，以│
│    │      │        │            │                │其等財產連帶抵償│
│    │      │        │            │                │之。            │
├──┼───┼────┼──────┼────────┼────────┤
│ 8  │劉文彬│98年11月│高雄縣大寮鄉│劉盛宇與趙映翔聯│共同販賣第二級毒│
│    │趙映翔│20日至24│鳳屏一路217 │絡後，趙映翔於左│品，處有期徒刑參│
│    │      │日間之某│號（樂育高中│列時、地將1 千元│年柒月。附表二所│
│    │      │日3 時許│旁巷內）    │之甲基安非他命販│示之物，均沒收；│
│    │      │        │            │賣予劉盛宇。    │附表二編號3 、4 │
│    │      │        │            │                │之物如全部或一部│
│    │      │        │            │                │不能沒收時，追徵│
│    │      │        │            │                │其價額；販賣毒品│
│    │      │        │            │                │所得新臺幣壹仟元│
│    │      │        │            │                │應與劉文彬連帶沒│
│    │      │        │            │                │收之，如全部或一│
│    │      │        │            │                │部不能沒收時，以│
│    │      │        │            │                │其等財產連帶抵償│
│    │      │        │            │                │之。            │
├──┼───┼────┼──────┼────────┼────────┤
│ 9  │劉文彬│98年8 月│高雄市左營區│蔡沛翎於左列期間│共同販賣第二級毒│
│    │趙映翔│起至11月│果峰街3 巷  │內，前後共5 次，│品，共伍罪，各處│
│    │      │24日間  │            │以其0000000000號│有期徒刑參年柒月│
│    │      │        │            │電話撥打趙映翔所│。附表二所示之物│
│    │      │        │            │有之0000000000、│，均沒收；附表二│
│    │      │        │            │0000000000號電話│編號3 、4 之物如│
│    │      │        │            │，或由趙映翔本人│全部或一部不能沒│
│    │      │        │            │接聽，或由劉文彬│收時，追徵其價額│
│    │      │        │            │接聽，於聯繫販賣│；販賣毒品所得新│
│    │      │        │            │毒品事宜後，即由│臺幣陸仟元應與劉│
│    │      │        │            │趙映翔出面與蔡沛│文彬連帶沒收之，│
│    │      │        │            │翎在左列地點買賣│如全部或一部不能│
│    │      │        │            │甲基安非他命，其│沒收時，以其等財│
│    │      │        │            │中除98年11月11日│產連帶抵償之。  │
│    │      │        │            │該次是以2 千元之│                │
│    │      │        │            │價格購得外，其餘│                │
│    │      │        │            │4 次均係以1 千元│                │
│    │      │        │            │之價格購得甲基安│                │
│    │      │        │            │非他命。        │                │
└──┴───┴────┴──────┴────────┴────────┘
附表二
┌──┬─────────┬────────┬───────┐
│編號│名稱              │數量╱重量      │備註          │
├──┼─────────┼────────┼───────┤
│ 1  │電子磅秤          │1 台            │劉文彬所有，係│
│    │                  │                │供販賣毒品所用│
│    │                  │                │。            │
├──┼─────────┼────────┼───────┤
│ 2  │帳冊              │5 本            │劉文彬所有，係│
│    │                  │                │供記載販賣毒品│
│    │                  │                │所得之用。    │
├──┼─────────┼────────┼───────┤
│ 3  │摩托羅拉牌行動電話│1 支（含門號0986│為趙映翔所有，│
│    │                  │423262 號SIM 卡1│係供販賣第二級│
│    │                  │張）            │毒品聯絡之用。│
│    │                  │                │（未扣案）    │
├──┼─────────┼────────┼───────┤
│ 4  │不詳廠牌行動電話  │1 支（含門號0913│為劉文彬所有而│
│    │                  │508476 號SIM 卡1│交付趙映翔使用│
│    │                  │張）            │，係供販賣第二│
│    │                  │                │級毒品聯絡之用│
│    │                  │                │。（未扣案）  │
└──┴─────────┴────────┴───────┘
附錄本案論罪科刑法條：
毒品危害防制條例第4條
製造、運輸、販賣第一級毒品者，處死刑或無期徒刑；處無期徒
刑者，得併科新臺幣 2 千萬元以下罰金。
製造、運輸、販賣第二級毒品者，處無期徒刑或7 年以上有期徒
刑，得併科新臺幣1 千萬元以下罰金。
製造、運輸、販賣第三級毒品者，處5 年以上有期徒刑，得併科
新臺幣7 百萬元以下罰金。
製造、運輸、販賣第四級毒品者，處3 年以上10年以下有期徒刑
，得併科新臺幣3 百萬元以下罰金。
製造、運輸、販賣專供製造或施用毒品之器具者，處1 年以上7
年以下有期徒刑，得併科新臺幣1 百萬元以下罰金。
前五項之未遂犯罰之。
以上正本證明與原本無異。
如不服本判決，應於收受判決後10日內向本院提出上訴書狀，並
應敘述具體理由。其未敘述上訴理由者，應於上訴期間屆滿後20
日內向本院補提理由書（均須按他造當事人之人數附繕本）「切
勿逕送上級法院」。
中    華    民    國   100    年    1     月    20    日
                                    書記官   陳鈺甯